【裁判字號】    90,台上,2702
【裁判日期】    900503
【裁判案由】    妨害自由
【裁判全文】
最高法院刑事判決                                九十年度台上字第二七○二號
    上  訴  人  甲○○
右上訴人因妨害自由案件，不服台灣高等法院台南分院中華民國九十年二月八日第二
審判決（八十九年度上訴字第一三八八號，起訴案號：台灣台南地方法院檢察署八十
九年度偵緝字第二二二、二五四號），提起上訴，本院判決如左：
    主  文
上訴駁回。
    理  由
按刑事訴訟法第三百七十七條規定，上訴於第三審法院，非以判決違背法令為理由，
不得為之。是提起第三審上訴，應以原判決違背法令為理由，係屬法定要件。如果上
訴理由狀並未依據卷內訴訟資料，具體指摘原判決不適用何種法則或如何適用不當，
或所指摘原判決違法情事，顯與法律規定得為第三審上訴理由之違法情形，不相適合
時，均應認其上訴為違背法律上之程式，予以駁回。本件原判決綜合調查證據之結果
，認上訴人甲○○共同犯有刑法第三百零二條第一項以非法方法，剝奪人之行動自由
罪（為累犯）之事實，因而撤銷第一審關於上訴人部分之科刑判決，改判仍論上訴人
以上開罪名，並依刑法第四十七條累犯之規定加重其刑後，量處有期徒刑壹年；扣案
球棒壹支、支票壹紙（發票人買朝清，發票日民國八十八年六月八日，面額新台幣壹
拾萬元，票號00000000，付款人台南區中小企業銀行安南分行）均沒收，已
詳認定犯罪事實之依據及憑以認定之理由，並對上訴人否認犯罪之辯詞，如何不足
採信，均已依據卷內資料予以指駁及說明，從形式上觀察，原判決並無違背法令情形
。上訴意旨謂：上訴人經共犯楊裕章聯絡趕到周沈樹經營之建材行，固與被害人邱百
源發生爭執進而打架，但確因邱百源自知理虧，同意留下等候，待其妻向買朝清借得
支票前來理清，立下切結書後離去，上訴人並未脅迫邱百源簽具切結書，尤無妨害邱
某行動自由等語，係就原判決已詳為論斷與說明之事項，再為事實上之爭執，殊非適
法之第三審上訴理由。又邱百源及證人鄒彩雲、買朝清所為不利上訴人之指訴及證言
，如何得採為上訴人之犯罪證據；邱百源於民國八十九年十一月十六日在原審調查期
日所為有利上訴人之證述，如何不足採為有利上訴人之認定，原判決理由一已分別詳
述其調查審認及證據取捨之心證理由，經核並無違經驗法則及論理法則，尤無調查未
盡之違法。再上訴人與楊裕章共同毆傷邱百源，已據共犯楊裕章及證人周沈樹、周智
文、周吳秀花於偵審中供述明確，至上訴人究於何種情況及在何種位置毆傷邱百源，
均不影響判決主旨（邱百源就傷害部分已撤回告訴，見偵緝第二五四號卷第十三、十
五頁，一審卷第二十五頁），原審就此不為無益之調查，不得指為調查未盡。此外，
上訴人徒憑己意，對原審職權之適法行使及原判決理由已詳為論斷之事項，任意爭辯
，顯與法定上訴第三審之形式要件不符，其上訴違背法律上之程式，應予駁回。
據上論結，應依刑事訴訟法第三百九十五條前段，判決如主文。
中      華      民      國     九十     年      五      月      三      日
                              最高法院刑事第六庭
                                  審判長法官  謝  家  鶴
                                        法官  洪  文  章
                                        法官  花  滿  堂
                                        法官  陳  世  淙
                                        法官  洪  佳  濱
      右正本證明與原本無異
                                              書  記  官
中      華      民      國     九十     年      五      月     十七     日


司法院資訊處製作；財團法人民間司法改革基金會備份。
